最高法院民事裁定　　　　　　　　　 110年度台上字第3081號
上　訴　人　揚峯慶股份有限公司

法定代理人　張異昌
上　訴　人　博臻股份有限公司

法定代理人　劉興霞
共　　　同
訴訟代理人　凃榆政律師
　　　　　　黃聖棻律師
被 上訴 人　極品音響有限公司


法定代理人　賴志昕
被 上訴 人　鈦孚音響有限公司

法定代理人　賴志昕
共　　　同
訴訟代理人　楊永芳律師
上列當事人間請求返還買賣價金事件，上訴人對於中華民國 110
年7月27日臺灣高等法院第二審更審判決（109年度上更一字第68
號），提起上訴，本院裁定如下：
    主  文
上訴駁回。
第三審訴訟費用由上訴人負擔。
    理  由
一、按上訴第三審法院，非以原判決違背法令為理由，不得為之
    。又提起上訴，上訴狀內應記載上訴理由，表明原判決所違
    背之法令及其具體內容，暨依訴訟資料合於該違背法令之具
    體事實，其依民事訴訟法第469條之1規定提起上訴者，並應
    具體敘述為從事法之續造、確保裁判之一致性或其他所涉及
    之法律見解具有原則上重要性之理由，同法第467條、第470
    條第2項定有明文。而依同法第468條規定，判決不適用法規
    或適用不當者，為違背法令；依同法第 469條規定，判決有
    該條所列各款情形之一者，為當然違背法令。是當事人提起
    上訴，如以同法第 469條所列各款情形為理由時，其上訴狀
    或理由書應表明該判決有合於各該條款規定情形之具體內容
    ，及係依何訴訟資料合於該違背法令之具體事實。如依同法
    第 468條規定，以原判決有不適用法規或適用法規不當為理
    由時，其上訴狀或理由書應表明該判決所違背之法令條項，
    或有關解釋字號，或成文法以外之習慣或法理等及其具體內
    容，暨係依何訴訟資料合於該違背法令之具體事實，並具體
    敘述為從事法之續造、確保裁判之一致性或其他所涉及之法
    律見解具有原則上重要性之理由。上訴狀或理由書如未依上
    述方法表明，或其所表明者與上開法條規定不合時，即難認
    為已合法表明上訴理由，其上訴自非合法。
二、本件上訴人對於原判決提起上訴，雖以該判決違背法令為由
    ，惟核其上訴理由狀所載內容，係就原審認定上訴人揚峯慶
    股份有限公司（下稱揚峯慶公司）、博臻股份有限公司（下
    稱博臻公司）於民國 103年11月21日分別向被上訴人極品音
    響有限公司（下稱極品公司）、鈦孚音響有限公司（下稱鈦
    孚公司）購買 Orpheus∕SACD Privilege音響主機（下稱系
    爭音響主機）及 Siltech/Double Crown喇叭線/3M」（下合
    稱系爭買賣契約），價金分別為新臺幣（下同）110萬元、1
    52萬元，惟系爭音響主機有點陣、大小聲問題，經極品公司
    先後於104年1、2月間及同年6月17日2次測試後，於104年12
    月 7日至訴外人張異昌家中更換全新音響主機（下稱系爭新
    主機），由訴外人即張異昌之看護吳思潔簽名於估價單（下
    稱系爭估價單）予以簽收，並取回原先交付之系爭音響主機
    ，上訴人既已於第一審表明不爭執系爭估價單之真正，足認
    確有收受極品公司交付之系爭新主機。上訴人雖曾於104年9
    月21日寄發台中○○路郵局第 980號存證信函予被上訴人，
    然依其文義內容以觀，僅係限期催告極品公司修復系爭音響
    主機，並未同時表明如於期限內未履行，契約即解除，難認
    係附有停止條件之解除契約意思表示，自不因被上訴人逾期
    仍未修復，即因停止條件成就而生解除契約之效力。又上訴
    人既已收受極品公司另行交付之系爭新主機，且該主機經原
    審囑託訴外人台北市電器商業同業公會鑑定結果，復無挑片
    、點陣、亂碼、異音、雜音及大小聲等瑕疵情事，上訴人自
    不得再以業經極品公司更換取回之系爭音響主機有瑕疵為由
    ，依民法第227條、第226條、第256條、第359條規定，解除
    系爭買賣契約。是上訴人依同法第259條第2款規定，請求極
    品公司、鈦孚公司依序返還已付價金110萬元本息、152萬元
    本息予博臻公司、揚峯慶公司，洵屬無據等取捨證據、認定
    事實及解釋意思表示之職權行使，指摘其為不當，並就原審
    所為論斷，泛言未論斷或論斷違法，而非表明該判決所違背
    之法令及其具體內容，暨依訴訟資料合於該違背法令之具體
    事實，更未具體敘述為從事法之續造、確保裁判之一致性或
    其他所涉及之法律見解具有原則上重要性之理由，難認已合
    法表明上訴理由。依首揭說明，應認其上訴為不合法。末查
    本院83年度台上字第1773號、87年度台簡上字第7號、105年
    度台上字第1082號等裁判，其事實與本件均不相同，尚無比
    附援引之餘地。又本件並無聲明陳述不明瞭或不完足之情形
    ，上訴論旨指摘原審違背闡明義務云云，不無誤會，均附此
    敘明。
三、據上論結，本件上訴為不合法。依民事訴訟法第 481條、第
    444條第1項、第95條、第78條，裁定如主文。
中    華    民    國   110    年    10    月    29    日
                      最高法院民事第七庭
                          審判長法官  周  舒  雁  
                                法官  吳  青  蓉
                                法官  黃  麟  倫
                                法官  張  競  文  
                                法官  吳  美  蒼
本件正本證明與原本無異
                                      書  記  官  
中    華    民    國   110    年    11    月    9     日